臺灣雲林地方法院刑事判決
110年度易字第662號
公  訴  人  臺灣雲林地方檢察署檢察官
被      告  徐偉銘




            羅泓欽



上列被告因竊盜案件，經檢察官提起公訴（110年度偵緝字第184
號、第185號、第260號、第261號），於準備程序進行中，被告
就被訴事實為有罪之陳述，本院裁定行簡式審判程序，判決如下
：
    主      文
徐偉銘、羅泓欽均犯如附表編號1至3所示之罪，各處如附表編號
1至3所示之刑及沒收。均應執行有期徒刑壹月肆月。沒收部分併
執行之。　　
　　事實及理由
壹、犯罪事實
一、徐偉銘、羅泓欽共同意圖為自己不法所有，基於攜帶兇器竊
    盜之犯意聯絡，分別於附表所示之時間、地點，以附表所示
    之竊盜方式，竊取附表所示之人財物得手。
二、案經林羿涵、何明穎、林寶雲訴由雲林縣警察局斗南分局、
    斗六分局報告臺灣雲林地方檢察署檢察官偵查起訴。　　
貳、程序部分
　　被告徐偉銘、羅泓欽所犯之罪，係死刑、無期徒刑、最輕本
    刑為3年以上有期徒刑以外之罪，亦非高等法院管轄第一審
    案件，被告2人於準備程序就前揭被訴事實均為有罪之陳述
    ，經依法告知簡式審判程序之旨，並聽取當事人之意見後，
    本院認無不得或不宜依簡式審判程序進行之情形，爰依刑事
    訴訟法第273條之1第1項規定，裁定進行簡式審判程序，是
    本案之證據調查，依同法第273條之2規定，不受同法第159
    條第1項、第161條之2、第161條之3、第163條之1及第164條
    至第170條規定之限制。
參、認定犯罪事實所憑之證據及理由
    上開犯罪事實，業據被告徐偉銘於警詢、偵訊、本院準備程
    序及審理時、被告羅泓欽於偵訊、本院準備程序及審理時均
    坦承不諱（警5057卷第3至7頁；警6359卷第7至11頁；偵緝1
    84卷第15至18頁、第65至67頁；偵緝260卷第51至55頁；本
    院卷第91頁、第93至95頁、第99頁），並各有下列證據可佐
    ： 
一、附表編號1部分
　　證人即告訴人林羿涵於警詢之證述（警5057卷第9至10頁）
    、監視器畫面截圖及翻拍照片7張（警5057卷第17至19頁、
    第21至23頁）。
二、附表編號2部分　
　　證人即告訴人何明穎於警詢之證述（警5057卷第11至15頁）
    、監視器畫面截圖及翻拍照片7張（警5057卷第25至27頁、
    第29至31頁）。
三、附表編號3部分
　　證人即告訴人林寶雲於警詢之證述（警6359卷第3至5頁）、
    現場照片4張（警6359卷第19頁）、監視器畫面截圖23張（
    警6359卷第21至27頁）、監視器畫面翻拍照片1張（警卷第2
    7頁）、車輛詳細資料報表1份（警6359卷第29頁）。
四、綜上所述，足徵被告2人之自白確與事實相符，本案事證明
    確，被告2人前揭犯行，均可認定，應依法論科。
肆、論罪科刑
一、按行為後法律有變更者，適用行為時之法律，但行為後之法
    律有利於行為人者，適用最有利於行為人之法律，刑法第2
    條第1項定有明文。被告2人為附表所示之行為後，刑法第32
    1條業於108年5月29日經總統修正公布，並自同年5月31日起
    生效。而修正前之刑法第321條第1項規定：「犯竊盜罪而有
    下列情形之一者，處6月以上、5年以下有期徒刑，得併科新
    臺幣10萬元以下罰金」。修正後之刑法第321條第1項條文則
    為：「犯竊盜罪而有下列情形之一者，處6月以上、5年以下
    有期徒刑，得併科50萬元以下罰金」，經比較修正前後之法
    律，新法提高罰金刑之上限，並無更有利行為人之情形，是
    就被告2人本案附表各次犯行，經新舊法比較之結果，應適
    用行為時之法律，即修正前刑法第321條第1項之規定論處。
二、按刑法第321條第1項第3款之攜帶兇器竊盜罪，係以行為人
    攜帶兇器竊盜為其加重條件，此所謂兇器，其種類並無限制
    ，凡客觀上足對人之生命、身體、安全構成威脅，具有危險
    性之兇器均屬之，且祇須行竊時攜帶此種具有危險性之兇器
    為已足，並不以攜帶之初有行兇之意圖為必要，縱在行竊場
    所隨手拾取應用，其有使人受傷害之危險既無二致，自仍應
    屬上述「攜帶兇器」之範疇（最高法院79年度台上字第5253
    號、90年度台上字第1261號判決意旨參照）。查附表各編號
    所示行為，被告2人均係持用紅色鐵橇破壞兌幣機及儲值卡
    販售機，竊取機器內之現金，衡情其等持用未扣案之紅色鐵
    橇，既可破壞上開機器，應屬金屬材質，顯見質地堅硬，倘
    持之朝人體揮擊，對人之生命、身體、安全足以構成威脅，
    自屬具有危險性之兇器無訛。
三、核被告徐偉銘、羅泓欽就附表各編號所為，均係犯修正前刑
    法第321條第1項第3款之攜帶兇器竊盜罪。
四、被告2人就附表各編號之犯行，均有犯意聯絡、行為分擔，
    均應論以共同正犯。　
五、被告2人所為附表各編號所示之犯行，犯意有別，行為互殊
    ，應予分論併罰。　
六、爰審酌被告2人均正值青壯年，竟不思循正當方式獲取所需
    ，而以上揭方式竊取他人財物，足見被告2人未能尊重他人
    財產權，欠缺法治觀念，所為實屬不該；惟念及被告2人犯
    後坦承犯行，尚有悔意之犯後態度；復考量被告徐偉銘自陳
    教育程度為大學肄業（個人戶籍資料查詢結果為「高職肄業
    」），入監前從事鐵工，月薪約新臺幣（下同）有3萬至5萬
    元，未婚無子女，家中尚有母親、妹妹，但鮮少往來之家庭
    生活經濟狀況；被告羅泓欽自陳教育程度為高職畢業，從事
    鐵工，月薪約3萬至5萬元，離婚、育有1名成年子女，家中
    尚有母親之家庭生活經濟狀況（本院卷第102至103頁）等一
    切情狀，分別量處如附表所示之刑，並定應執行刑如主文所
    示。　
伍、沒收
一、犯罪所用之物
　　按供犯罪所用、犯罪預備之物或犯罪所生之物，屬於犯罪行
    為人者，得沒收之，刑法第38條第2項前段定有明文。被告2
    人持附表各次犯行之紅色鐵橇1支，雖係供被告2人犯罪所用
    之物，惟據被告2人供稱是被告徐偉銘所有，現已丟棄等語
    （本院卷第94至95頁），考量上開物品並非違禁物，取得容
    易、價值低廉，若對之宣告沒收實欠缺刑法上之重要性，爰
    不予宣告沒收。　
二、犯罪所得
　　按二人以上共同犯罪，關於犯罪所得之沒收或追徵，應就各
    人所分得之數額分別為之；所謂各人「所分得」，係指各人
    「對犯罪所得有事實上之處分權限」而言，法院應視具體個
    案之實際情形，依自由證明程序釋明合理之依據以認定之。
    因此，若共同正犯各成員內部間，對於犯罪所得分配明確時
    ，應依各人實際所得宣告沒收（最高法院107年度台上字第2
    989號判決意旨參照）。被告2人就附表各次犯行分別所竊得
    之現金為9,000元、7,000元、2,000元，並未扣案，亦尚未
    返還予告訴人林羿涵、何明穎、林寶雲，又依被告2人於本
    院準備程序時均供稱：所竊得之現金均是2人平均分配等情
    （本院卷第94至95頁），應認被告2人就附表各次之犯罪所
    得各為4,500元、3,500元、1,000元，並依刑法第38條之1第
    1項前段、第3項規定於各次罪刑項下宣告沒收，並於全部或
    一部不能沒收或不宜執行沒收時，追徵其價額。　　
陸、應適用之法律
一、刑事訴訟法第273條之1第1項、第299條第1項前段。
二、刑法第2條第1項前段、第28條、第321條第1項第3款（修正
    前）、第51條第5款、第38條之1第1項前段、第3項。
三、刑法施行法第1條之1第1項。　
本案經檢察官莊珂惠提起公訴，檢察官蕭仕庸到庭執行職務。
中    華    民    國   111   年    1     月    25     日
                  刑事第六庭 法  官  簡伶潔
以上正本證明與原本無異。                         
如不服本判決應於收受送達後20日內向本院提出上訴書狀，並應
敘述具體理由；其未敘述上訴理由者，應於上訴期間屆滿後20日
內向本院補提理由書（均須按他造當事人之人數附繕本）「切勿
逕送上級法院」。告訴人或被害人如對於本判決不服者，應具備
理由請求檢察官上訴，其上訴期間之計算係以檢察官收受判決正
本之日期為準。
                              書記官  高士童
中　　華　　民　　國　　111 　年　　1 　　月　　26　　日

附錄本案論罪科刑法條全文：
修正前中華民國刑法第321條
犯前條第一項、第二項之罪而有下列情形之一者，處6月以上5年
以下有期徒刑，得併科10萬元以下罰金：
一、侵入住宅或有人居住之建築物、船艦或隱匿其內而犯之。
二、毀越門窗、牆垣或其他安全設備而犯之。
三、攜帶兇器而犯之。
四、結夥三人以上而犯之。
五、乘火災、水災或其他災害之際而犯之。
六、在車站、港埠、航空站或其他供水、陸、空公眾運輸之舟、
    車、航空機內而犯之。
前項之未遂犯罰之。

附表：
編號 犯罪事實  罪名、宣告刑及沒收 1（即起訴書附表編號1） 徐偉銘、羅泓欽於民國107年1月15日凌晨2時50分許，一同前往位於雲林縣○○鎮○○路000號之「樂樂自助洗衣店」，2人進入店內後，鎖定兌幣機下手行竊，由徐偉銘持其所有、客觀上足以作為兇器使用，對人之生命、安全構成威脅之紅色鐵橇1支破壞上開兌幣機（所涉毀損部分未據告訴），羅泓欽在旁把風，並共同竊得機器內之現金9,000元，2人得手後立即離去，復將竊得現金平分花用殆盡。 徐偉銘共同犯攜帶兇器竊盜罪，處有期徒刑柒月。未扣案之肆仟伍佰元沒收，於全部或一部不能沒收或不宜執行沒收時，追徵其價額。 羅泓欽共同犯攜帶兇器竊盜罪，處有期徒刑柒月。未扣案之肆仟伍佰元沒收，於全部或一部不能沒收或不宜執行沒收時，追徵其價額。 2（即起訴書附表編號3） 徐偉銘、羅泓欽於107年1月15日凌晨3時59分許至4時許間，一同前往位於雲林縣○○市○○街00號之「領潔自助洗衣店」，2人進入店內後，鎖定儲值卡販售機下手行竊，由徐偉銘持其所有、客觀上足以作為兇器使用，對人之生命、安全構成威脅之紅色鐵橇1支破壞上開儲值卡販售機（所涉毀損部分未據告訴），羅泓欽在旁把風，並共同竊得機器內之現金2,000元，2人得手後立即離去，復將竊得現金平分花用殆盡。 徐偉銘共同犯攜帶兇器竊盜罪，處有期徒刑柒月。未扣案之壹仟元沒收，於全部或一部不能沒收或不宜執行沒收時，追徵其價額。 羅泓欽共同犯攜帶兇器竊盜罪，處有期徒刑柒月。未扣案之壹仟元沒收，於全部或一部不能沒收或不宜執行沒收時，追徵其價額。 3（即起訴書附表編號2） 徐偉銘、羅泓欽於107年1月15日凌晨4時37至39分許間，一同前往位於雲林縣○○鎮○○路000號之「快樂自助洗衣店」，2人進入店內後，鎖定兌幣機下手行竊，由徐偉銘持其所有、客觀上足以作為兇器使用，對人之生命、安全構成威脅之紅色鐵橇1支破壞上開兌幣機（所涉毀損部分未據告訴），羅泓欽在旁把風，並共同竊得機器內之現金7,000元，2人得手後立即離去，復將竊得現金平分花用殆盡。 徐偉銘共同犯攜帶兇器竊盜罪，處有期徒刑柒月。未扣案之參仟伍佰元沒收，於全部或一部不能沒收或不宜執行沒收時，追徵其價額。 羅泓欽共同犯攜帶兇器竊盜罪，處有期徒刑柒月。未扣案之參仟伍佰元沒收，於全部或一部不能沒收或不宜執行沒收時，追徵其價額。